臺灣高等法院刑事裁定　　　　　　　　　 94年度抗字第704號
抗　告　人　甲○○
　　　　　　　　　　中華民國旅行證證號：0000000000號
　　　　　　　　　　（現於台灣宜蘭監獄執行中）
上列抗告人因聲明異議案件，不服臺灣宜蘭地方法院中華民國94
年9月22日裁定（94年度聲更 (一)字第1號），提起抗告，本院
裁定如下：
    主  文
抗告駁回。
    理  由
一、本件抗告意旨以：抗告人甲○○前於民國九十二年七月間以
    探親名義合法入境臺灣地區，嗣因涉犯偽造文書罪及違反臺
    灣地區與大陸地區人民關係條例，於九十二年十二月四日經
    桃園縣警察局八德分局（下稱八德分局）逮捕，並自該時起
    拘禁至九十三年四月十四日始解送內政部警政署大陸人民宜
    蘭處理中心（下稱宜蘭處理中心）收容，並於九十三年十一
    月二十九日經臺灣宜蘭地方法院檢察署檢察官核發九十三年
    度執明字第一二五三號執行指揮書而解送宜蘭監獄執行其所
    犯之偽造文書案件經原審法院判處之有期徒刑一年二月迄今
    。是合計聲請人自九十二年十二月四日起至九十三年十一月
    二十九日止，遭拘禁在八德分局及宜蘭處理中心之期間共為
    十一月又二十三日，理應符合折抵刑期之規定，然執行檢察
    官卻未將前述拘禁期間折抵其上開案件所判處之有期徒刑一
    年二月刑期。原審仍以抗告人之收容未經檢察官或法官責付
    為由，駁回抗告人之異議。對於本院前二次裁定發回意旨均
    未查明交待，漠視法律事事求真之精神，該責付未責付，影
    響抗告人之權益云云。
二、按「進入臺灣地區之大陸地區人民，有下列情形之一者，治
    安機關得逕行強制出境。但其所涉案件已進入司法程序者，
    應先經司法機關之同意：一、未經許可入境者。二、經許可
    入境，已逾停留、居留期限者。三、從事與許可目的不符之
    活動或工作者。四、有事實足認為有犯罪行為者。五、有事
    實足認為有危害國家安全或社會安定之虞者」、「前項大陸
    地區人民，於強制出境前，得暫予收容，並得令其從事勞務
    」、「第一項大陸地區人民有第一項第三款從事與許可目的
    不符之活動或工作之情事，致違反社會秩序維護法而未涉有
    其他犯罪情事者，於調查後得免移送簡易庭裁定，由治安機
    關逕行強制出境」、「進入臺灣地區之大陸地區人民，涉及
    刑事案件，經法官或檢察官責付而收容於第二項之收容處所
    ，並經法院判決有罪確定者，此收容之日數，以一日抵有期
    徒刑或拘役一日或刑法第四十二條第四項裁判所定之罰金額
    數，臺灣地區與大陸地區人民關係條例第十八條第一項至第
    四項定有明文。依此，進入台灣地區之大陸地區人民若有同
    條例第十八條第一項所列五款情形之一者，治安機關得逕行
    強制出境，於強制出境前，得暫予收容；如涉及刑事案件，
    經法官或檢察官責付而收容於收容處所，並經法院判決有罪
    確定者，此收容日數始得折抵刑期，殆無疑義。
三、經查：
  (一)本件抗告人即受刑人甲○○因涉嫌偽造文書等刑事案件，於
    九十二年十二月六日經八德分局員警逮捕後，經警依同條例
    第十八條第一項、第二項之規定將其收容，並於九十二年十
    二月十七日以德警分刑字第０九二三００二六二二五號報告
    書函移臺灣桃園地方法院檢察署檢察官偵查後，再由八德分
    局以九十三年四月十四日德警分陸字第０九三三００二六一
    七號函將其移送宜蘭處理中心等情，業經原審法院調取並審
    閱同署九十三年度偵字第三八三三號卷屬實。另再觀之該卷
    承辦檢察官針對該案，於九十三年三月九日所批示之第一次
    辦案進行單（見該卷第三十三頁），係指示書記官向承辦員
    警查詢抗告人是否仍在臺？可見承辦檢察官於九十三年三月
    九日前，仍未對抗告人進行任何訊問，亦未以口頭將抗告人
    責付於收容處所或對八德分局員警有何指示甚明。又該案承
    辦檢察官嗣於九十三年四月十六日第二次批示辦案進行單（
    見該卷第八十六頁）時，本訂於九十三年四月二十六日開庭
    ，並欲向八德分局提訊抗告人，然因抗告人業經八德分局以
    九十三年四月十四日德警分陸字第０九三三００二六一七號
    函將抗告人移送宜蘭處理中心而無法提訊，始於九十三年六
    月一日以桃檢清往九十三年度偵字第三八三三號函知宜蘭處
    理中心將於九十三年六月八日前往該中心訊問抗告人，並由
    檢察事務官屆時在宜蘭處理中心進行訊問等情，經綜觀該卷
    內所附之函文及筆錄即明，益徵該案承辦檢察官自始至終均
    未親自訊問抗告人甲○○，是該案承辦檢察官並未指示八德
    分局帶回抗告人後予以責付收容，或對八德分局有何將抗告
    人強制出境之指示等處分，業經原審查明無訛。
  (二)綜上所陳，抗告人於九十三年十一月二十九日發監執行前，
    在八德分局與宜蘭處理中心之收容期間，乃治安機關依同條
    例第十八條第一項、第二項之規定，將抗告人暫收容於治安
    機關之拘留所或收容於內政部設置之大陸地區人民處理中心
    ，顯非屬同條例第十八條第四項所稱之經法官或檢察官之責
    付而收容於收容處所，詳如前述，是抗告人所指上開收容期
    間，因與同條例第十八條第四項之折抵刑期之規定有間，自
    不得將其於發監執行前之收容期間予以折抵刑期。抗告人以
    其發監執行前之收容期間未經折抵其經原審法院判處之有期
    徒刑一年二月，而對臺灣宜蘭地方法院檢察署檢察官簽發之
    九十三年度執明字第一二五三號執行指揮書之徒刑執行之指
    揮，認有不當而聲明異議，原審因認無理由，予以駁回，經
    核並無不當。抗告人仍執前詞，指摘原裁定不當，並無理由
    ，應予駁回。
據上論結，應依刑事訴訟法第412條，裁定如主文。
中　　華　　民　　國　　94　　年　　10　　月　　20　　日
　　　　　　　　　刑事第十五庭  審判長法　官  蔡  永  昌
　　　　　　　　　　　　　　　　　　  法　官  蔡  國  在
　　　　　　　　　　　　　　　　　　  法　官  張  正  亞
以上正本證明與原本無異。
如不服本裁定，應於收受送達後五日內向本院提出抗告狀。
                                      書記官  游  桂  
中　　華　　民　　國　　94　　年　　10　　月　　21　　日
